【裁判字號】    89,易,2440
【裁判日期】    890831
【裁判案由】    竊盜
【裁判全文】
臺灣板橋地方法院刑事判決                        八十九年度易字第二四四０號
    公  訴  人  臺灣板橋地方法院檢察署檢察官
    被      告  甲○○
右列被告因竊盜案件，經檢察官聲請簡易判決處刑（八十九年度偵字第一四０五號）
及移送併辦（八十九年度偵字第二三四二、四二六一號），本院認不宜逕以簡易判決
處刑，改依通常程序審判，判決如左：
    主  文
甲○○連續攜帶兇器竊盜未遂，處有期徒刑拾月。扣案之萬能板手壹支、螺絲起子貳
把、尖嘴鉗壹把及萬能鉗壹把均沒收。
    事  實
一、甲○○意圖為自己不法之所有，並基於竊盜之概括犯意，於民國（下同）八十九
    年一月七日晚間六時許（起訴書誤載為八十九年一月八日上午九時十五分許），
    攜帶其所有在客觀上對人之身體具有危險性之萬能扳手一支，前往臺北縣樹林市
    ○○路一九０號（聲請書誤載為一九九號）之臺灣汽車客運股份有限公司（下稱
    臺汽公司）機料廠，以扳手破壞該公司側門鐵絲網後，侵入機料場出納室內（毀
    損及侵入建築物部分均未據告訴），著手拆卸該公司所有之鐵製及鋁製貨品，而
    攜帶兇器竊取該等物品，惟因無法拆除而作罷，乃於該出納室內睡覺，迨翌日上
    午八時十分許，臺汽公司總務員羅旺禮發現上情，即報警於同日上午九時十五分
    許逮捕斯時仍於出納室內睡覺之甲○○，並自其大衣口袋內扣得上開萬能扳手一
    支，嗣甲○○經警移送臺灣板橋地方法院檢察署，由檢察官偵訊並諭知限制住居
    外出後，復承同一竊盜犯意，於同年月二十一日，侵入大同股份有限公司（下稱
    大同公司）位於臺北縣中和市○○路二二四號之工廠內（侵入建築物部分未據告
    訴），以其自該工廠地面拾取之鐵條撬開該公司所有之鋁窗一百五十扇後，竊取
    該等鋁窗，得手後即將該等鋁窗販售予不知情之廢鐵店人員得款花用，其後又承
    同一竊盜犯意，於同年月二十三日上十一月十分許，攜帶其所有在客觀上對人之
    身體具有危險性之螺絲起子二把、尖嘴鉗一把及萬能鉗一把，侵入位於臺北縣板
    橋市○○路○段三十之二八號之國立臺灣藝術學院製片廠內（侵入建築物部分未
    據合法告訴），以上開工具破壞電影沖片機外殼後，著手拆除該沖片機之內部軸
    承五支及彈簧零件四具，而攜帶兇器竊取該等物品，惟適由巡羅警員發現當場查
    獲而未能得逞，並扣得其所持有之上開螺絲起子二把、尖嘴鉗一把及萬能鉗一把
    ，嗣甲○○經警移送臺灣板橋地方法院檢察署，由檢察官偵訊並再度諭知限制住
    居外出後，竟仍不知悔改，又承同一竊盜犯意，於同年二月十八日晚間十時許，
    在臺北縣土城市○○路與青雲路口，見王冠琇所有之書包一個（內有王女之身分
    證、駕行照、健保卡、郵政儲金金融卡）置於機車上，認有機可乘，乃逕行竊取
    該書包，得手後即將該書包內之上開證件及金融卡置於其衣物口袋內，嗣於次日
    （即同年二月十九日）晚間六時三十分許，甲○○因涉違反毒品危害防制條例案
    件（另案執行強制戒治中），為警在臺北縣板橋市○○路二一三巷十號查獲，並
    自其衣物口袋內扣得上開王冠誘之證件及金融卡（該等證件及金融卡均已發還王
    冠誘）後，始發現上情。
二、案經臺北縣警察局樹林分局報請臺灣板橋地方法院檢察署檢察官聲請簡易判決處
    刑，本院認不宜逕以簡易判決處刑，改依通常程序審理。
    理  由
一、訊據被告甲○○對於其竊取臺汽公司、大同公司及國立臺灣藝術學院財物之犯行
    ，固坦承不諱，惟矢口否認有竊取被害人王冠誘書包之犯行，辯稱：伊所持有之
    王冠誘證件及金融卡，係一真實姓名年籍不詳綽號「小文」之人所交付者，伊並
    無竊盜情事云云。經查：右揭被告竊取臺汽公司、大同公司及國立臺灣藝術學院
    財物等事實，業據證人即臺汽公司總務員羅旺禮、大同公司中和服務站站長李春
    陣及國立臺灣藝術學院技士劉文斌於警訊時證述綦詳，核與被告就此等部分供述
    之情節相符，並有現場照片四張及贓物認領保管單一紙附卷可稽，且有扣案之萬
    能板手一支、螺絲起子二把、尖嘴鉗一把及萬能鉗一把可資佐證，堪信被告此部
    分自白確與事實相符；另前揭被告竊取王冠誘書包部分之事實，業據被害人王冠
    誘於警訊時指訴綦詳，而被告為警查獲時，確有自其衣物口袋內查扣被害人王冠
    誘甫失竊之身分證、駕行照、健保卡、郵政儲金金融卡，亦據其供承不諱，並有
    違反社會秩序維護法案件現場紀錄及贓物認領保管單影本各一紙附卷足憑，且被
    告雖曾提出「小文」之行動電話號碼供警方追查，惟經警探查結果，並未發現有
    「小文」其人，復據其供明在卷，足見被告顯係事後編造其持有被害人王冠誘失
    竊物品之緣由，其此部分辯解，純屬事後卸責之詞，要無足採，堪認其確有竊取
    被害人王冠誘財物之情事。綜上所述，本件事證已臻明確，被告上開犯行均洵堪
    認定。
二、查萬能板手一支、螺絲起子二把、尖嘴鉗一把及萬能鉗一把之主要構成部分均為
    金屬材質，並為沈重鈍器（萬能板手）或尖銳（螺絲起子、尖嘴鉗、萬能鉗）之
    物，倘持以敲擊或揮刺，顯足以傷害人之身體而具有客觀上之危險性，應屬兇器
    無疑。核被告所為，係犯刑法第三百二十條第一項之竊盜罪及同法第三百二十一
    條第三項、同條第一項第三款之攜帶兇器竊盜未遂罪；其先後多次竊盜及攜帶兇
    器竊盜未遂犯行，時間緊接，基本犯罪構成要件相同，所犯罪名又屬同一，顯係
    基於概括犯意反覆而為，為連續犯，應依刑法第五十六條之規定論以一攜帶兇器
    竊盜未遂罪，並加重其刑。另被告攜帶兇器竊取臺汽公司及國立臺灣藝術學院之
    竊盜犯行，雖屬未遂，惟本院綜理其此部分犯罪之各該情狀，認其情節與既遂犯
    尚屬有間，爰依刑法第二十六條第一項規定減輕其刑。至併辦部分（臺灣板橋地
    方法院檢察署八十九年度偵字第二三四二、四二六一號，即被告竊取國立臺灣藝
    術學院、大同公司及王冠誘財物犯行部分）雖未據起訴，惟與起訴論罪部分（即
    被告竊取臺汽公司財物犯行部分）既具有連續犯之裁判上一罪關係，乃為起訴效
    力所及，依審判不可分原則，本院自得併予審究，附此敘明。爰審酌被告為貪圖
    私利，竟屢屢竊取他人財物營利，甚至攜帶兇器擅自侵入他人建築物內實施竊盜
    犯行，且其間經多次查獲仍不知悔改，依然連續犯案，非但使各該被害人財物損
    失，其危害社會治安尤鉅，並參酌其素行狀況（無前科，有臺灣高等法院檢察署
    刑案紀錄簡表覆表一份附卷可按）、犯罪動機及犯罪後態度等一切情狀，量處如
    主文所示之刑，以示懲戒。
三、扣案之萬能板手一支、螺絲起子二把、尖嘴鉗一把及萬能鉗一把，均為被告所有
    供其實施前揭竊盜犯罪所用之物，業據其供明在卷，爰依刑法第三十八條第一項
    第二款規定宣告沒收。
據上論斷，應依刑事訴訟法第四百五十二條、第二百九十九條第一項前段，刑法第五
十六條、第三百二十一條第一項第三款、第二項、第三百二十條第一項、第二十六條
第一項、第三十八條第一項第二款，判決如主文。
本案經檢察官伍逸康到庭執行職務
中      華      民      國      八十九      年     八     月   三十一   日
                                      臺灣板橋地方法院刑事第二庭
                                          法  官  王  屏  夏
右正本證明與原本無異。
如不服本判決應於送達後十日內向本院提出上訴狀。
                                          書記官  楊  璧  華
中      華      民國      八十九      年     九     月     五     日
附錄本案論罪科刑法條全文：
刑法第三百二十條
意圖為自己或第三人不法之所有，而竊取他人之動產者，為竊盜罪，處五年以下有期
徒刑、拘役或五百元以下罰金。
意圖為自己或第三人不法利益，而竊佔他人之不動產者，依前項之規定處斷。
前二項之未遂犯罰之。
刑法第三百二十一條
犯竊盜罪而有左列情形之一者，處六月以上五年以下有期徒刑：
一、於夜間侵入住宅或有人居住之建築物、船艦或隱匿其內而犯之者。
二、毀越門扇、牆垣或其他安全設備而犯之者。
三、攜帶兇器而犯之者。
四、結夥三人以上而犯之者。
五、乘火災、水災或其他災害之際而犯之者。
六、在車站或埠頭而犯之者。
前項之未遂犯罰之。


司法院資訊處製作；財團法人民間司法改革基金會備份。
